臺灣新北地方法院板橋簡易庭民事簡易判決
　　　　　　　　　　　　　　　　　 109年度板簡字第2363號
原　　　告　范雅琇　
訴訟代理人　葉恕宏律師
複代理人　　葉蓁律師　
被　　　告　江淑琴　


訴訟代理人　江昭燕律師
上列當事人間請求侵權行為損害賠償事件，本院於民國110年11
月11日言詞辯論終結，判決如下：
    主      文
被告應給付原告新臺幣貳拾萬元，及自民國一百零九年八月二十
三日起至清償日止，按週年利率百分之五計算之利息。
原告其餘之訴及假執行之聲請均駁回。
訴訟費用由被告負擔五分之二，餘由原告負擔。
本判決原告勝訴部分得假執行。但被告如以新臺幣貳拾萬元為原
告預供擔保，得免為假執行。
    事實及理由
一、原告主張：
（一）原告與訴外人甲○○於民國94年3 月27日結婚，二人婚姻
      幸福美滿，並育有二子，年紀分別為14歲、12歲，詎料，
      原告於日前發現訴外人甲○○行跡詭異，經原告一再探詢
      ，訴外人甲○○始向原告坦承被告介入其與訴外人甲○○
      之婚姻關係，且已長達8 年之久，蓋被告與訴外人甲○○
      發展不正常之社交關係時，其明知訴外人甲○○為有配偶
      之人，仍於101 年間與訴外人甲○○發展婚外情，被告經
      常傳送親密對話予訴外人甲○○調情，並互稱「老公」、
      「老婆」等語，共同入宿被告家中並一同沐浴，預計藉由
      輪班差勤空檔機會行苟且之事，而二人亦常私下約會，留
      下多張親密接吻照片，應確實已逾社會一般通念所能容忍
      之範圍，已達破壞婚姻共同生活之圓滿安全及幸福之程度
      。
（二）嗣經原告探詢後，訴外人甲○○業於107 年12月26日向原
      告坦承此節，承認兩人自原告生下第二子後至今，長達8
      年之婚外情，雖自訴外人甲○○坦承婚外情後，因遭原告
      發現二人婚外情，被告有表示與訴外人甲○○表示欲分手
      ，實則仍希冀與訴外人甲○○繼續保持婚外情關係，且向
      訴外人甲○○訴說委屈故意示弱，營造自己弱者形象，嚴
      詞批判、誣指原告以小孩挽留訴外人甲○○，遭受原告欺
      壓之情境，而非嚴正告知訴外人甲○○其對不起訴外人甲
      ○○配偶即原告，堅決拒絕再與訴外人甲○○來往，顯見
      被告對於其破壞原告家庭婚姻美滿此節並無任何悔悟之心
      ，此觀「親愛的老公，我以為你會為我勇敢一次…我好羨
      慕她，因為只要一鬧就可以挽留你，我也羨慕你的孩子只
      要跟他們的媽媽一起起鬨你就沒辦法了，真好…」等兩造
      通訊軟體對話內容即可明知，也足稽被告明知其與訴外人
      甲○○係發展逾越一般社交常男女關係婚外情。
（三）原告發現上情為維護其與訴外人甲○○間之婚姻而阻止訴
      外人甲○○與被告繼續來往，惟被告因非真心悔改，而僅
      擔心二人繼續來往之事遭人發現，仍與訴外人甲○○私下
      繼續通訊、相約見面，至109 年4 月18日仍有與訴外人甲
      ○○外出約會，與訴外人保持婚外情，持續破壞原告與訴
      外人甲○○之家庭，惡性重大。從而，被告上開種種舉止
      ，已逾越普通男、女之正當社交行為，悖離一般社會常理
      ，破壞原告婚姻關係之圓滿。被告迄至遭原告發現被告與
      訴外人甲○○進行婚外情此節，仍繼續與被告發展婚外情
      ，職是，被告不法侵害原告權利情節重大，令原告精神上
      感受莫大痛苦，甚至平日失眠、無法入睡之情形。綜上所
      述，被告明知訴外人甲○○係有配偶之人，卻與訴外人甲
      ○○為逾越正常朋友關係之男女間親密對話等之交往行為
      ，是被告之行為已侵害原告基於配偶關係，對於婚姻共同
      生活應享有圓滿安全及幸福之人格身分法益，致原告精神
      上受有相當之痛苦，為此，爰依民法第184 條第1 項前段
      、後段、第195 條第1 項前段、第3 項規定，請求被告對
      其負非財產上之損害賠償責任新臺幣（下同）50萬元等語
      。並聲明：（一）被告應給付原告50萬元，及自起訴狀繕
      本送達翌日起至清償日止，按週年利率百分之5 計算之利
      息。（二）如獲勝訴判決，請准供擔保宣告假執行。
（四）對被告抗辯之陳述：
    1.縱使被告於107 年11、12月間始知訴外人甲○○早有婚姻
      關係，此後伊仍繼續與訴外人甲○○私下通訊、相約見面
      ，至109 年4 月18日仍有與訴外人甲○○外出約會，保持
      婚外情之交往，持續破壞原告與訴外人甲○○之家庭。被
      告雖稱已主動提出分手，而訴外人甲○○卻仍糾纏不清，
      果爾，伊理應斬釘截鐵地拒絕與訴外人甲○○之往來，惟
      被告仍向訴外人甲○○訴說委屈、故意示弱，嚴詞批判、
      誣指原告以小孩挽留訴外人甲○○，遭受原告欺壓之情境
      ，顯見被告仍與訴外人甲○○維持超越一般社交以致破壞
      原告婚姻之關係，且此係出於被告已然確知原告與訴外人
      甲○○間之婚姻窘境，而仍亟欲爭勝，遂藉營造自己弱者
      形象博取同情，使訴外人甲○○不忍離開。
    2.被告雖以訴外人甲○○所稱「就算沒有她，我也會定不下
      來」等語（被證1 ），推託自身並非破壞原告夫妻幸福者
      ，然被告與訴外人甲○○之逾越一般社交分際之交往確為
      事實，且造成原告與訴外人甲○○為此爭吵不斷、感情不
      睦，被告所為對原告之婚姻關係之傷害與配偶權之侵害，
      自難辭其咎，是被告所辯，尚無足採。
    3.被告雖指原告於109 年5 月27日至被告租屋處辱罵云云，
      然自107 年12月26日訴外人甲○○向原告坦承與被告長達
      8 年之不正常交往後，原告為維護自身婚姻極力阻擋訴外
      人甲○○再與被告見面，然並未曾與被告聯繫或見面。詎
      料，被告仍與訴外人甲○○糾纏不清，原告雖一度希望詢
      問釐清，至被告所稱原告於109 年5 月27日曾至被告租屋
      處之事，惟被告終避不見面、不願相談，原告何來辱罵被
      告之可能？被告亦未提出證據，顯見此係被告空言指控。
    4.被告雖辯稱與訴外人甲○○於107 年初才正式交往，然觀
      諸其向訴外人甲○○表示「沒有我或許能還你正常的家庭
      生活，你們就沒有吵也不會有鬧，至少就不需再找什麼藉
      口和謊言來製造機會或來安撫誰了，就當我只是你生命中
      的過客吧……選擇題就是這樣一翻兩瞪眼，我來做這八年
      的感情終結者吧……」，足徵其辯詞有所不實。被告雖辯
      稱未頻繁與訴外人甲○○行苟且之事，惟觀諸其於鈞院11
      0 年3 月11日庭期陳稱「（問：在107 年12月初你知道甲
      ○○有婚姻關係以前，你們二人是否有發生性關係？）答
      ：有，多次，地點都是在我家裡新北市永和區秀朗路一段
      181 巷五樓」、「（問：在107 年12月初以後至109 年4
      月分手的期間，你們二人是否有發生性關係？）答：有，
      也是多次，地點也是在我家裡。」是以，暫不論被告與訴
      外人甲○○交往期間長短、何時知悉訴外人甲○○之婚姻
      關係，渠等二人於交往期間以及被告明知訴外人甲○○具
      婚姻關係之下，業多次於被告家中發生性關係，益徵被告
      對於原告配偶權之侵害與情節重大。
    5.被告雖以原告向訴外人甲○○表示「等等起床會找老婆嗎
      ？老婆在樓下等老公……我可以上去找你嗎？老公在別人
      家我想老公」、「我答應你…一切一切是我心甘情願」、
      「我有綁你什麼了嗎？？」、「現在只不要想要你多多陪
      我」、「為什麼人家的要求…你也配合了…我的要求…你
      無法配合？？」、「要她…就去吧…反正你心裡早就沒有
      我了」等語，據以稱原告未極力阻擋訴外人甲○○與被告
      見面，而是要求甲○○多陪陪原告，原告自陳與甲○○之
      感情早已破裂，對於被告與訴外人交往，應認有同意或容
      認之意思表示云云。然細觀原告與訴外人甲○○之對話，
      若原告無意維護其配偶身分，何須詢問甲○○何時返家，
      以及殷殷期盼甲○○之接送與要求多加陪伴？原告自始至
      終皆未認同被告與訴外人甲○○之交往關係，上開對話誠
      係原告已盡力阻擋訴外人甲○○與被告見面未果，仍為求
      與訴外人甲○○繼續維繫婚姻關係與夫妻生活之卑微請求
      ，被告解讀，容有誤會
    6.縱使如被告所稱其因相信甲○○離婚而同意繼續交往，惟
      根據鈞院110 年3 月11日庭期「（問：請問原告，原證四
      的LINE對話紀錄是何人間何時的對話？）答：這是在原證
      六108 年6 月24日的對話之後的沒有多久」，以及被告稱
      「這些都是我看完離婚協議書後發生的事情，但我後來又
      發現甲○○騙我，實際上他們沒有離成，因為我想要請他
      陪我做某些事情的時候，例如帶我出去玩，他才跟我坦承
      他們沒有離成，然後安撫我，因為這些年我也不好受，才
      會傳這些給他」、「（問：109 年4 月為何被告會與甲○
      ○分手？）答：因為長久以來我都很不好受，當時太累太
      辛苦，而甲○○還說他兩邊都想要，我覺得這樣過的很辛
      苦，所以才決定要離開」，足見被告確實於知悉甲○○並
      未離婚之後，仍繼續維持與甲○○之交往關係。
    7.被告雖提出被證4 ，指摘根據原告之言談內容，且口氣心
      平氣和，未破口大罵、爭吵或歇斯底里哭泣，可見原告早
      知道甲○○有外遇之慣例，也同意或縱容其外遇行為，而
      甲○○會維持與原告之婚姻關係，此為二人之婚姻維持模
      式，故原告並未因被告與甲○○之交往而爭吵不休，更未
      受有莫大傷痛云云。原告提及「當初也是你跟我講只是玩
      玩然後現在玩出來了你又不敢去給我面對又不敢承認」、
      「自從有第一次跟大陸的時候你說這一些都是玩玩，外面
      的都是玩玩，我一直相信你，好，玩玩，你只要不要玩出
      感情，我都當作睜一隻眼閉一隻眼」等語，實則關於甲○
      ○過往之「玩玩」係聽聞友人轉述，且原告信任甲○○未
      有超過結交普通朋友等一般社交行為之不正常往來，而逾
      越其容忍範圍，故未知詳情及加以追究，無從遽論原告早
      已知悉甲○○之外遇慣例，更無從同意或容許被告與甲○
      ○交往之可能。退步言之，縱使甲○○曾有其他曖昧甚者
      外遇對象，惟此一時彼一時，尚與原告明知甲○○與被告
      親密程度已超過一般社交行為之不正常往來後，是否同意
      甲○○與被告之外遇關係無涉。是以，原告知悉並容忍甲
      ○○之外遇慣例，絕非渠等二人之婚姻維繫模式。被告復
      以被證4 中原告表示「所以你騙我，你騙她，也都是依你
      的方式啊」等語，指摘原告明知甲○○不會與伊離婚，伊
      與甲○○簽訂離婚協議書是為欺騙被告，而仍虛與委蛇簽
      下離婚協議書云云，然據被證4 原告與甲○○之對話，無
      從得知原告表示「所以你騙我，你騙她，也都是依你的方
      式啊」等語所指為何，更無從推知原告知悉伊與甲○○簽
      訂離婚協議書是為欺騙被告。尚且，被告提出之離婚協議
      書，實係原告於107 年12月26日知悉被告與原告之配偶即
      甲○○婚外情乙節，雙方連日爭吵，一氣之下所簽署；原
      告全然不知悉甲○○將該離婚協議書出示予被告，並無以
      此欺騙被告之理。又若如被告所述，原告與甲○○之婚姻
      模式，即是原告向來容任甲○○之外遇慣例（惟原告嚴正
      否認），原告何須特意再以簽署離婚協議書之方式，表示
      其允諾甲○○自由維持外遇之關係？又原告以「我有要求
      你什麼嗎？從結婚到現在我特別有要求過你什麼嗎？」、
      「從頭到尾我都讓你很自由」、「我也很尊重你」等語，
      提醒甲○○反思原告於渠等婚姻關係中互諒互重之心態，
      卑微地請求甲○○儘速妥善處理與被告之交往關係，被告
      竟曲解為原告同意甲○○與被告之外遇關係，顯有誤會。
      尤要者，細觀原告與甲○○之對話，原告經常以文字訊息
      或致電詢問甲○○何時返家，以及殷殷期盼甲○○之接送
      與要求多加陪伴，並提醒甲○○省思夫妻相處之道；甚者
      ，被證4 中原告表示「你沒有念在我們還是夫妻嗎」、「
      我是你老婆，其實做這麼多，不是也很正常嗎？一個家庭
      ，兩個人要一起維持，不是任一個人喔！反正都不關我的
      事」，在在證明原告堅定維護其配偶身分，並勸說甲○○
      重視家庭婚姻之維繫。綜上，足證原告未曾同意或縱容被
      告與甲○○之交往關係，更未曾拋棄侵權行為損害賠償之
      請求權，亦即原告並無明知身分法益受侵害，而不行使權
      利達相當期間，尚無權利失效理論之適用。原告提起本件
      請求並非報復甲○○，而係為維護自身之配偶權，並企圖
      藉此挽回訴外人甲○○對原告與婚姻關係之重視。被告擅
      加曲解原告之行為，合理化自身與甲○○交往關係之正當
      性，強詞置辯且毫無歉意，是被告主張信任原告不會主張
      權利，而原告仍請求侵權行為之損害賠償有違誠信原則云
      云，洵無足採。
    8.被告於101 年間即成為甲○○臉書之好友，並經常按讚或
      留言互動，足見被告經常關注甲○○之臉書貼文，透過甲
      ○○於臉書上分享生活大小事之文字與照片，以及原告、
      甲○○之親朋好友之標記與留言，足證被告確實於107 年
      11、12月以前即已知悉甲○○有婚姻及家庭，而被告於甲
      ○○臉書貼文上之留言、按「讚」或「愛心」之紀錄甚多
      ，茲舉例整理如下。
    ⑴被告之臉書名稱為「Sarla Bason 」，被告至遲於101 年
      間即成為甲○○臉書（臉書名稱為「藍大大」）之好友，
      此由甲○○101 年1 月20日之貼文「準備開始連續休8 天
      假了！」，被告即於下方留言「真好蛤～～」且留言時間
      顯示為「9 年」前，足資為憑。
    ⑵甲○○102 年2 月15日臉書貼文「有那麼悠閒嗎! 」附上
      兒子的2 張照片，被告即於下方留言「好可愛」。甲○○
      復於同年6 月23日臉書貼文「閒置許久的旅遊卷！」並附
      上多張旅遊照片，被告則於下方留言「真幸福」，甲○○
      的友人（臉書名稱「范范」）並留言「拼ㄍ老三回來…ㄚ
      」。
    ⑶103 年4 月3 日為甲○○生日，故當日其於臉書自述「我
      的『黑皮波斯爹』，……」，原告（臉書名稱「馨寒」）
      亦於下方留言「親愛的…生日快樂呦!^3^」。
    ⑷翌年甲○○生日即104 年4 月3 日，原告再於甲○○臉書
      貼文表示祝福話語及圖片，表示「親愛的，生日快樂噢！
      感謝你老媽生你……有你真好……呵! 呵! 呵! 」。同年
      6 月24日甲○○臉書貼文「終於轉換跑道了！」，原告於
      同一篇貼文留言「我家有個工頭老公…哈哈」。又同年7
      月20日甲○○於臉書貼文「終於結束buffet之旅……」並
      附上餐廳食物照片，被告則留言「再去呀」。
    ⑸105 年4 月3 日為甲○○生日，甲○○復於臉書貼文自述
      「謝謝各位的祝福！希望你們都平安順心！感覺已經不是
      我的年代了，妖怪當家」並附上蛋糕等照片，原告則留言
      「都是為了滿足小孩。哈哈…父愛真偉大」，被告並就該
      篇貼文點選「愛心」。
    ⑹106 年8 月18日原告與甲○○全家人至日本九州旅遊，甲
      ○○於臉書貼文「終於不是因為工作來這了」並附上3 張
      桃園國際機場照片，被告則就該篇貼文按讚。該次家族旅
      遊期間，原告與甲○○之姊姊即訴外人藍一玉亦陸續分別
      於106 年8 月18日、106 年8 月21日、106 年8 月22日期
      間發表貼文和家族出遊同樂相片，並標記「藍大大」故此
      些貼文亦均顯示於甲○○之臉書頁面；其中，原告之貼文
      更表示「# 前世情人&#今生情人# 缺一不可」等文字，以
      及附上數張原告與甲○○之二人相依合照。
    ⑺嗣106 年8 月29日甲○○於臉書貼文「連看中華隊奪四金
      ，感動！……」並附上數張臺北體育館照片，被告仍按「
      愛心」傳達心情。綜上，被告自101 年間即成為甲○○之
      臉書好友，並持續關注甲○○臉書之頁面內容，而觀諸甲
      ○○之臉書（含被標記之）貼文內容，諸如兒子個人、甲
      ○○與原告、家族出遊等相片，亦有友人留言「拼ㄍ老三
      回來. . ㄚ」，甚者原告多次於甲○○之臉書貼文或留言
      「老公」、「親愛的」等稱呼，均顯可知悉甲○○係正值
      具有婚姻家庭關係之人。
二、被告則以：
（一）查被告與訴外人甲○○認識約8 年之久，為朋友關係，其
      後，訴外人甲○○對被告展開熱烈追求，被告於107 年11
      月至12月初向訴外人甲○○提出結婚意願，訴外人甲○○
      卻向被告表示伊已婚有小孩，被告始知甲○○早有婚姻關
      係，雖受訴外人甲○○感情欺騙，但被告不願破壞甲○○
      與原告婚姻，遂主動跟訴外人甲○○分手。被告於107 年
      12月26日並未見過原告，故原告稱被告於107 年12月26日
      向原告坦承訴外人甲○○與伊兩人長達8 年之婚外情云云
      ，顯非真實。
（二）倘認被告對原告成立侵權行為，然原告陳稱107 年12月26
      日訴外人甲○○向原告坦承與被告有不正常交往，爾後，
      107 年12月29日原告與訴外人在離婚協議書簽下自願離婚
      ，則原告當時已無欲維持婚姻關係存續，甚至於對訴外人
      與被告之後的交往並未有反對意思，此可由原告所提原證
      7 的LINE通訊軟體對話，原告稱「老公酒退了嗎? 等等起
      床會找老婆嗎? 老婆在樓下等老公…我可以上去找你嗎?
      老公在別人家我想老公」、原證8 第14頁、第15頁的LINE
      通訊軟體訊息「我答應你…一切一切是我心甘情願」等語
      ，足見，原告對婚姻關係中的配偶身分已無維持意願，且
      對於被告與訴外人交往，應認有同意或容認之意思表示，
      當屬原告拋棄損害賠償請求權，則是原告對於被告無損害
      賠償請求權存在。其次，原告陳稱被告與訴外人甲○○自
      101 年間發展婚外情，使訴外人甲○○於被告家中共宿，
      頻率為一周一次，預計藉由輪班差勤空檔機會行苟且之事
      云云，被告則予以否認，蓋按原告提出之原證2 至原證5
      之通訊軟體訊息及照片並不足以證明有前開原告所陳稱之
      事實。況原告知悉訴外人與被告交往，並未反對，僅要求
      訴外人亦能多陪原告，不要獨厚被告，此可從原告與訴外
      人的LINE通訊軟體訊息中得知「我有綁你什麼了嗎??」、
      「現在只不要想要你多多陪我」、「為什麼人家的要求…
      你也配合了…我的要求…你無法配合??」、「…就連下班
      也問你要不要去接你還回答人家好哦! ! …現在只是問你
      要不要也接我下班…有我跟她…對你付出的愛…」、「要
      她…就去吧…反正你心裡早就沒有我了…」，由此可見，
      原告對於訴外人與被告交往並非如原告所稱極力阻擋訴外
      人再與被告見面，而是要求訴外人甲○○多陪陪原告，希
      望訴外人對待原告如同對待被告一樣，且原告也自陳訴外
      人與伊感情早已破裂，換言之，原告對訴外人與被告交往
      有容認、允諾之意思。訴外人甲○○主動追求被告，並不
      願意被告分手，由訴外人與原告於LINE通訊軟體對話，訴
      外人甲○○稱「那又如何? 我就這麼自私」、「你要比較
      就比較吧! 如何做也在我」、「隨便你怎麼想我自由慣了
      ，以前就沒什麼回家了」、「你想跟就跟吧已經說過了兩
      個都要」、「你在這樣我也不想回去」等語，則原告自始
      知悉訴外人甲○○纏著被告不願分手，亦即是訴外人甲○
      ○破壞婚姻關係，縱認被告對原告成立侵權行為，則訴外
      人甲○○應負共同侵權行為責任，且情節重大。復查原告
      對訴外人甲○○跟被告在一起自始知悉，也清楚明白訴外
      人不願與被告分手，並容認而同意訴外人與被告交往，原
      告只希望訴外人甲○○能多陪伴原告，此參照原告與訴外
      人通訊軟體對話截圖可知，是以，被告信任訴外人及原告
      同意被告與訴外人交往，相信原告不會主張權利，則原告
      此時主張侵權行為，即有違誠信原則，原告對被告之損害
      賠償請求權已失效，不得再行使。
（三）原告與訴外人甲○○婚姻關係一直都是原告容許訴外人甲
      ○○外遇行為，此可由原告與訴外人甲○○對話可知，原
      告表示: 「當初也是你跟我講只是玩玩然後現在玩出來了
      你又不敢去給我面對又不敢認」、「當初為什麼又跟我說
      你只是玩玩呢；自從有第一次跟大陸的時候你說這一些都
      是玩玩，外面的都是玩玩，我一直相信你，好，玩玩，你
      只要不要玩出感情，我都當作睜一隻眼閉一隻眼，然後現
      在呢，跑回來跟我講的又不是玩玩的意思」、「所以你騙
      我，你騙她，也都是依你的方式阿! 」、「我有要求你甚
      麼嗎? 從結婚到現在我特別有要求過你甚麼嗎? 」、「從
      頭到尾我都讓你很自由。」、「不要做，那她為你做這麼
      多，你也接受了不是嗎? 你也叫人家不要做啊! 為什麼只
      叫我這邊不要做，我是你老婆，其實做這麼多，不是也很
      正常嗎? 一個家庭，倆個人要一起維持，不是任一個人喔
      ! 反正都不關我的事」，由前開錄音檔中，原告語氣是心
      平氣和與訴外人對話討論，沒有破口大罵、爭吵或歇斯底
      里或哭泣的情況，可見，原告早知道訴外人有外遇慣例，
      也同意或縱容訴外人的外遇行為，而訴外人會維持與原告
      婚姻關係，這是原告與訴外人的婚姻維持模式。
（四）另查，被告於3 月11日開庭時已表示知道訴外人甲○○有
      婚姻關係後，有跟訴外人甲○○分手，但訴外人甲○○並
      不放手，拿離婚協議書來找被告，被告才相信甲○○已離
      婚，並交往至109 年3 、4 月，交往後被告沒有再向訴外
      人甲○○提結婚、甲○○叫被告去甲○○姊姊藍一玉的理
      髮店卻沒有向藍一玉表明被告與甲○○關係，未追問甲○
      ○離婚的程序有無辦理等等，係因被告單純相信甲○○既
      已提出離婚協議書，也願意跟被告依照原住民傳統回族裡
      殺豬，甲○○跟原告婚姻應是結束，真心會跟被告結婚，
      且甲○○離婚的事並未公開，所以被告不願因此讓甲○○
      難為，故不再結婚、追問甲○○離婚的程序有無辦理，或
      強烈要求甲○○介紹家人認識，也沒有主動向甲○○姊姊
      表明身分，且甲○○要被告去甲○○姊姊的理髮店，卻未
      一起前往介紹姐姐和被告認識，可能希望慢慢讓甲○○家
      人和被告熟識，再正式介紹，是以被告並非為避免藍一玉
      對被告與訴外人甲○○關係產生懷疑而避不相談，僅是相
      信甲○○離婚後會與被告結婚的單純信念，是以，原告所
      指述並非事實而係臆測之詞。
（五）被告與訴外人甲○○相識約8 年，正式交往約107 年初，
      此從原證6 被告對甲○○LINE通訊軟體訊息截圖可知「這
      些年謝謝你的陪伴，你知道我是怎麼從無心到動心一直到
      最後的真心…」，可見是訴外人甲○○追求被告，並非被
      告主動交往，被告對甲○○是正常的朋友關係，而是至10
      7 年初被告才與伊交往，此情被告已於3 月11日開庭時承
      認。又以原告與訴外人甲○○婚姻關係維繫模式是容任甲
      ○○在外與他人交往，而甲○○未棄家於不顧，由此看來
      是甲○○欺騙被告與伊交往並表示已與原告離婚，此由原
      告以: 「所以你騙我，你騙她，也都是依你的方式阿」（
      詳見被證4 ），及訴外人表示「我已經說過了，決定權在
      我我想怎樣就怎樣可以嗎? 我要不要斷在我」、「我沒騙
      你我說我兩個都要」（詳見原證9 第1 頁），「我就說我
      兩個都要可以了吧」（被證4 ），因原告與訴外人的維持
      婚姻方式就是讓訴外人在外玩玩，而訴外人甲○○依然會
      回家的模式，可見，原告早心知肚明伊與訴外人甲○○簽
      訂的結婚證書是用來欺騙被告，原告明知伊與訴外人不會
      離婚，卻虛與委蛇簽下離婚協議書，欺騙被告訴外人已離
      婚，願意和被告結婚，讓訴外人自由做自己想做的事維持
      外遇關係，但與原告依然維持婚姻關係。
（六）原告雖稱被告於101 年為訴外人甲○○臉書好友，並經常
      按讚或留言互動，足見被告經常關注甲○○之臉書貼文，
      足證被告確實於107 年11、12月以前即已知悉甲○○有婚
      姻及家庭云云，然觀原告所提原證15至原證24臉書貼文截
      圖中並無從得知甲○○婚姻狀況，原證17中甲○○僅貼文
      「有那麼悠閒嗎! 」，惟並無從此得知此照片中小孩即是
      甲○○兒子，原告雖稱伊之臉書名稱為「馨寒」，然大頭
      貼照片卻無法知悉「馨寒」為何人，且從甲○○好友留言
      觀之，均未有人稱「馨寒」為甲○○妻子，並與之互動，
      亦無可由「馨寒」的貼文即表示「馨寒」與甲○○有婚姻
      關係或甲○○為已婚身分。被告已表明伊與甲○○認識約
      8 年之久，故在甲○○臉書留言，是朋友間一般正常互動
      。其次，原告所提臉書截圖中甲○○未表明是已婚身分，
      所貼文照片僅甲○○一人或風景等照片，另觀原告於甲○
      ○臉書貼文「親愛的…生日快樂」、「我家有個工頭老公
      …」、「都是為了滿足小孩。哈哈…父愛真偉大」、「#
      前世情人&#今生情人# 缺一不可」等語，並無可推論甲○
      ○與「馨寒」有婚姻關係，蓋「親愛的」、「老公」等網
      路上用語，任何關係都有可能，非以此可論雙方有婚姻關
      係，而臉書上的「馨寒」亦未明確表明自己是甲○○妻子
      ，又甲○○對臉書上「馨寒」貼文自始未回應或有熱絡、
      親密的互動。由此可知，從甲○○臉書貼文並無能得知甲
      ○○婚姻狀況。縱原告稱伊在其臉書貼文伊與甲○○全家
      至日本九州旅遊照片，並標記「藍大大」，該貼文也可顯
      示於甲○○臉書等語，然此僅只能知悉原告標記甲○○，
      卻無能推得被告應知悉甲○○婚姻狀況。蓋不論甲○○臉
      書或原告在甲○○臉書留言或照片標註，均證明甲○○未
      表明是否有婚姻身分、未表明「馨寒」是伊之妻子，未對
      「馨寒」的留言有任何回應，甲○○的朋友亦未與「馨寒
      」有互動或稱呼其為甲○○的太太或妻子等語，另亦可證
      原告知悉甲○○在臉書上沒有表明其已婚身分。
（七）並聲明：1.原告之訴駁回。2.如受不利之判決，願供擔保
      請准宣告免為假執行。
三、法院之判斷：
    原告主張被告於明知訴外人甲○○為有配偶之人，仍於101
    年間與訴外人甲○○發展婚外情，被告經常傳送親密對話予
    訴外人甲○○調情，並互稱「老公」、「老婆」等語，共同
    入宿被告家中並一同沐浴，預計藉由輪班差勤空檔機會行苟
    且之事，而二人亦常私下約會，留下多張親密接吻照片，業
    據提出原告與訴外人甲○○之戶籍謄本、LINE對話截圖、被
    告與訴外人甲○○之出遊照片、接吻照片、LINE對話截圖等
    件在卷可證，被告對於前開證據資料之形式上真正性並不爭
    執，然原告主張被告侵害原告配偶權乙事，則為被告否認，
    並以前詞置辯。經查：
（一）被告與訴外人甲○○有男女交往之情形：
      經查，原告主張被告於原告與訴外人甲○○婚姻期間內有
      男女交往乙事，業據提出原告與訴外人甲○○之戶籍謄本
      、被告與訴外人甲○○LINE對話截圖、出遊照片、接吻照
      片等件為證，該部分亦為被告所不爭執，而被告與訴外人
      甲○○之LINE對話中多有互相稱呼「老公」、「老婆」之
      用語（見原證2 ），而被告與訴外人出遊照片、接吻照片
      （見原證3 、4 ）亦顯示雙方舉止親暱，互有親吻情形，
      堪認被告與訴外人甲○○確有男女交往之情形。
（二）被告與訴外人甲○○交往之際，應知悉訴外人甲○○為有
      配偶之人：
    1.次原告主張被告與訴外人甲○○交往之際，已知悉訴外人
      甲○○為有配偶之人乙節，亦據原告提出被告與訴外人甲
      ○○之LINE對話截圖及甲○○之臉書貼文為證，此經被告
      否認。惟觀諸被告與甲○○之LINE對話截圖中，被告對訴
      外人甲○○表示「我是不是不該再繼續做會讓你為難的任
      何事了呢」、「沒有我或許能還你正常的家庭生活，你們
      就沒吵也不會有鬧，至少就不需再找什麼藉口和謊言來製
      造機會或安撫誰了吧」、「選擇題就是這樣一翻兩瞪眼，
      我來做這八年的感情終結者吧…」（見原證4 ），足見被
      告知悉其與訴外人甲○○之交往，已造成訴外人甲○○家
      庭內之夫妻爭吵，並致訴外人甲○○有左右為難或需在兩
      人間做出選擇之情況，故被告辯稱其與訴外人甲○○交往
      時，不知訴外人甲○○為已婚之人，顯非可採。
    2.又原告主張被告早於101 年間即與訴外人甲○○在臉書上
      成為好友，並提出訴外人甲○○之臉書貼文為證（原證15
      至29），被告就此並不爭執，僅以：單以臉書貼文不足以
      知悉訴外人甲○○為已婚之人等語置辯。惟依前開臉書貼
      文，被告於101 年1 月間即有在訴外人甲○○臉書內發文
      （見原證15、16），又觀諸訴外人甲○○之臉書貼文紀錄
      ，其多有刊登自身工作、生活情形照片，亦有張貼多張與
      家庭成員、家族親友共同出遊之照片，及其與原告出遊、
      在房間內拍攝穿著浴衣之照片，則依前開臉書貼文，當可
      知悉其係有婚姻關係之人，被告空言否認，以該貼文不足
      知悉訴外人甲○○之婚姻狀況云云置辯，不足採信。
    3.又被告雖以訴外人甲○○曾提出離婚協議書給被告，使被
      告相信訴外人甲○○已離婚，被告始與訴外人甲○○恢復
      交往至109 年3 、4 月云云，並提出原告與訴外人甲○○
      之離婚協議書為證（見被證2 ）。經查，原告與訴外人甲
      ○○簽署離婚協議書乙事，為原告所不爭執，固堪採認，
      惟該離婚協議書上僅有原告與訴外人甲○○之簽名，其下
      證人部分則付之闕如，而現行民法關於兩願離婚之規定於
      第1050條「兩願離婚，應以書面為之，有二人以上證人之
      簽名並應向戶政機關為離婚之登記。」，係以夫妻雙方、
      2 人以上證人之簽名及向戶政機關登記為之，故單依上開
      離婚協議書所示，並不足以證明原告與訴外人甲○○已辦
      妥離婚程序，被告雖以不知法律程序置辯，然被告前曾有
      婚姻關係，其前一段婚姻關係亦係兩願離婚方式，此有被
      告之戶籍謄本附卷可稽（見本院卷第129 頁），則被告對
      於兩願離婚之手續實難諉稱不知，故被告該部分辯詞，亦
      難採認。
（三）本件並無權利失效原則之適用
    1.被告主張原告有同意或容認被告與訴外人交往之意思表示
      ，並以原告與訴外人甲○○LINE對話截圖中，原告表示「
      老公酒退了嗎? 等等起床會找老婆嗎? 老婆在樓下等老公
      …我可以上去找你嗎? 老公在別人家我想老公」、「我答
      應你…一切一切是我心甘情願」、「我有綁你什麼了嗎??
      」、「現在只不要想要你多多陪我」、「為什麼人家的要
      求…你也配合了…我的要求…你無法配合??」、「…就連
      下班也問你要不要去接你還回答人家好哦! ! …現在只是
      問你要不要也接我下班…有我跟她…對你付出的愛…」、
      「要她…就去吧…反正你心裡早就沒有我了…」等詞為證
      ，原告就上開對話截圖之形式真正並未爭執，然否認有同
      意或容認被告與訴外人甲○○交往之情形。經查，依上開
      原告與訴外人甲○○LINE對話紀錄，雖可認原告知悉訴外
      人甲○○有婚外情，然原告對於甲○○不願與被告分手之
      決定無可奈何，復觀諸原證8 之完整對話，原告多有哀求
      訴外人甲○○回心轉意、重回家庭之表示，故依被告所提
      出之原告與訴外人甲○○LINE對話截圖等證據資料，尚不
      足以證明原告就被告與訴外人甲○○之交往情形，已有容
      認或同意之情形。
    2.被告復以本件有學理上權利失效原則之適用置辯，並提出
      臺灣臺北地方法院109 年度訴字第7343號民事判決為據。
      惟按權利失效係源於誠信原則，應以權利人不行使權利，
      確已達相當之期間，致義務人產生正當之信賴，信任權利
      人將不再行使其權利，並以此作為自己行為之基礎，對義
      務人之行為有應加以保護之情形，而依一般社會之通念，
      權利人如對之行使權利，有違誠信原則，始足當之。本件
      原告於107 年12月26日自訴外人甲○○處知悉訴外人與被
      告間之婚外情後，於109 年7 月13日向本院提起本訴，並
      無權利長期間不行使之情形，甚或期間內亦有央求訴外人
      甲○○回歸家庭之舉，已如前述，與被告所提出之臺灣臺
      北地方法院109 年度訴字第7343號民事判決背景事實為該
      案原告與配偶已分居達30餘年、該案原告知悉該案被告已
      交往至少30年等情，截然不同，難以比附援引。故被告執
      此主張本件原告應有權利失效原則適用，亦難採認。
（四）按因故意或過失，不法侵害他人之權利者，負損害賠償責
      任。故意以背於善良風俗之方法，加損害於他人者亦同；
      不法侵害他人之身體、健康、名譽、自由、信用、隱私、
      貞操，或不法侵害其他人格法益而情節重大者，被害人雖
      非財產上之損害，亦得請求賠償相當之金額。前2 項規定
      ，於不法侵害他人基於父、母、子、女或配偶關係之身分
      法益而情節重大者，準用之，民法第184 條第1 項、第19
      5 條第1 項前段、第3 項分別定有明文。又婚姻係以夫妻
      之共同生活為其目的，配偶應互相協力保持其共同生活之
      圓滿安全及幸福，而夫妻互守誠實，係為確保其共同生活
      之圓滿安全及幸福之必要條件，故應解為配偶因婚姻契約
      而互負誠實之義務，配偶之一方行為不誠實，破壞共同生
      活之圓滿安全及幸福者，即為違反因婚姻契約之義務而侵
      害他方之權利（最高法院55年台上字第2053號判例意旨參
      照）。是侵害配偶關係身分法益之侵權行為，不以通姦行
      為為限，倘其行為已逾社會一般通念所能容忍之範圍，並
      達於破壞他人婚姻共同生活之圓滿安全及幸福之程度，即
      足當之。查被告於知悉訴外人甲○○為已婚身分，仍與訴
      外人甲○○交往為男女朋友，且交往期間內有多次性行為
      之舉，業由被告自陳在卷，則被告侵害原告配偶權之情節
      重大，足以認定。被告以原告與訴外人甲○○婚姻關係早
      有破綻為由執為主張，與被告行為實為二事；而被告以訴
      外人甲○○為共同侵權行為人責任乙詞，亦不得推卸其自
      身之行為責任。
（五）按因故意或過失，不法侵害他人之權利者，負損害賠償責
      慰撫金時，法院對於慰撫金之量定，應斟酌實際加害情形
      、所造成之影響、被害人痛苦之程度、兩造之身分地位經
      濟情形及其他各種狀況，以核定相當之數額（最高法院47
      年台上字第1221號、51年台上字第223 號判例意旨參照）
      。爰審酌原告大學畢業、現職服務業連鎖餐廳、月收入約
      3 萬多元、名下有房產，被告專科畢業、現於一般診所擔
      任護理師、月收入約3 萬多元、名下無財產等情，業據兩
      造供陳在卷，另參酌兩造稅務電子閘門所得調件明細表所
      示資力狀況，經綜合考量兩造之關係、身分地位、經濟狀
      況、原告所受精神上痛苦、被告之侵權行為態樣暨情節等
      一切情狀，認原告請求被告給付50萬元之非財產上損害尚
      屬過高，應核減為20萬元為適當。
（六）末按遲延之債務，以支付金錢為標的者，債權人得請求依
      法定利率計算之遲延利息。給付無確定期限者，債務人於
      債權人得請求時，經其催告而未為給付，自受催告時起，
      負遲延責任。其經債權人起訴而送達訴狀，或依督促程序
      送達支付命令，或為其他相類之行為者，與催告有同一之
      效力。應付利息之債務，其利率未經約定，亦無法律可據
      者，週年利率為百分之5 ，民法第233 條第1 項、第229
      條第2 項及第203 條分別定有明文。本件原告請求被告給
      付之損害賠償，係以支付金錢為標的，且無確定期限及約
      定利率，故原告請求被告給付自起訴狀繕本送達翌日即10
      9 年8 月23日起至清償日止，按週年利率百分之5 計算之
      利息，併應准許。
四、綜上所述，原告依侵權行為損害賠償之法律關係，請求被告
    請求被告給付原告20萬元，及自起訴狀繕本送達翌日即109
    年8 月23日起至清償日止，按週年利率百分之5 計算之利息
    ，為有理由，應予准許。逾此範圍之請求，則屬無憑，應予
    駁回。
五、本件事證已臻明確，兩造其餘之攻擊防禦方法及所提證據，
    於判決結果不生影響，爰不一一論列，併此敘明。
六、本件原告勝訴部分係依民事訴訟法第427 條第1 項適用簡易
    訴訟程序所為被告敗訴之判決，依同法第436 條第2 項、第
    389 條第1 項第3 款規定，依職權宣告假執行。又原告聲請
    供擔保宣告假執行之部分，僅係促使法院職權發動，毋庸另
    予准駁之表示。至原告敗訴之部分，其假執行之聲請即失所
    附麗，應予駁回。末被告陳明願供擔保，請求免為假執行，
    核無不合，爰酌定相當擔保金額准許之。
七、訴訟費用負擔之依據：民事訴訟法第79條。
中    華    民    國    110    年    12    月    9    日
                  臺灣新北地方法院板橋簡易庭
                        法  官  陳怡親
以上為正本係照原本作成。
如不服本判決，應於送達後20日內，向本院提出上訴狀並表明上
訴理由，如於本判決宣示後送達前提起上訴者，應於判決送達後
20日內補提上訴理由書（須附繕本）。
中    華    民    國    110    年    12    月    9    日
                        書記官  劉芷寧